【裁判字號】    95,易,3130
【裁判日期】    951127
【裁判案由】    加重竊盜
【裁判全文】
臺灣臺中地方法院刑事判決              95年度易字第3130號
公  訴  人  臺灣臺中地方法院檢察署檢察官
被      告  乙○○
上列被告因加重竊盜案件，經檢察官提起公訴（95年度偵字第21
082號），本院合議庭裁定由受命法官獨任進行簡式審判程序，
判決如下：
    主  文
乙○○共同攜帶兇器竊盜，累犯，處有期徒刑捌月；扣案之鋸子
壹把及美工刀壹支，均沒收。
    犯罪事實
一、乙○○前於民國93年間，因竊盜案件，經本院於94年3月22
    日，以93年度易字第2478號判處有期徒刑1年2月確定，甫於
    95年3月15日縮短刑期執行完畢。詎乙○○猶不知悔改，復
    與甲○○（經本院拘提中）共同基於意圖為自己不法所有之
    犯意聯絡，於95年9月19日凌晨2時30分許，由甲○○騎乘機
    車搭載乙○○至臺中縣烏日鄉○○村○○段584地號（即中
    二高橋下蘭花園附近），趁無人注意之際，分別由乙○○、
    甲○○分持各自所有客觀上足供兇器使用之鋸子1把及美工
    刀1 ，鋸斷電纜線管路及電纜線後，竊取丁○○所有之電纜
    線約125公斤得手，價值約新臺幣（下同）37,500元。嗣於
    同日上午8時30分許，為警在臺中縣烏日鄉○○路旁之烏溪
    河床上，當場查獲乙○○正在拔除竊得之電纜線外皮，並扣
    得其等所有供行竊用之鋸子及美工刀各1把及所竊得之電纜
    線（已發還），而甲○○則趁隙逃逸。
二、案經臺中縣警察局烏日分局報請臺灣臺中地方法院檢察署檢
    察官偵查起訴。
    理  由
一、按本件被告乙○○所犯係死刑、無期徒刑、最輕本刑為3年
    以上有期徒刑以外之罪，其於準備程序就前揭被訴事實為有
    罪之陳述，經受命法官告知簡式審判程序之旨，並聽取其與
    公訴人之意見後，本院認無不得或不宜改依簡式審判程序進
    行之處，爰依刑事訴訟法第273條之1第1項，裁定本件由受
    命法官獨任進行簡式審判程序，合先敘明。
二、訊據被告乙○○對於上開犯罪事實於本院審理時坦承不諱，
    核與證人即被害人余丁○○於警詢時指述之情節相符，並有
    被害人丁○○立具之贓證物認領保管單1紙、現場測繪圖2紙
    及查獲照片10幀附卷可稽，此外，復有被告行竊所用之鋸子
    1把及美工刀1支等物扣案可佐，足徵被告前開自白確與事實
    相符。是本件事證明確，被告犯行堪以認定，應予依法論科
    。
三、按刑法第321條第1項第3款之攜帶兇器竊盜罪，係以行為人
    攜帶兇器竊盜為其加重條件，此所謂兇器，其種類並無限制
    ，凡客觀上足對人之生命、身體、安全構成威脅，具有危險
    性之兇器均屬之，且祇須行竊時攜帶此種具有危險性之兇器
    為已足，並不以攜帶之初有行兇之意圖為必要（最高法院79
    年台上字第5253號判例要旨可供參照）。查被告乙○○及同
    案被告甲○○共同竊取如犯罪事實欄一所示之電纜線時，係
    使用鋸子及美工刀，而鋸子及美工刀係金屬材質，質地堅硬
    ，客觀上足以對他人之生命、身體（如頸部、眼睛等）、安
    全構成威脅，顯係具有危險性，自屬兇器無誤。是核被告乙○○所為，係犯刑法第321條第1項第3款之攜帶兇器竊盜罪
    。被告乙○○與同案被告甲○○間，就上開攜帶兇器竊盜犯
    行，有犯意之聯絡與行為之分擔，均為共同正犯。被告乙○○前因竊盜案件，經本院於94年3月22日，以93年度易字第
    2478號判處有期徒刑1年2月確定，甫於95年3月15日執行完
    畢，有臺灣高等法院被告前案紀錄表及臺灣臺中地方法院檢
    察署刑案資料查註紀錄表各一份在卷可稽，其受有期徒刑執
    行完畢後，5年以內故意再犯本案有期徒刑以上之罪，為累
    犯，應依刑法第47條第1項之規定加重其刑。爰審酌被告前
    已有竊盜前科之不良素行，其不思以正當方法賺取財物，再
    為本案之竊盜犯行，不知悛悔警惕，惡性非輕，持刀具行竊
    ，較具危險性，兼衡酌所竊物品價值非鉅，所竊物品已發還
    被害人，暨被告犯罪之動機、目的、手段、所生危害及其犯
    後坦承犯行，態度尚稱良好等一切情狀，量處如主文所示之
    刑，以資懲儆。
四、扣案之鋸子1把，係被告乙○○所有，供本件犯行所用之物
    ，業據被告供承在卷，應依刑法第38條第1項第2款之規定，
    宣告沒收之。又共同正犯因在犯意聯絡範圍，相互利用他方
    之行為，以遂行其犯意之實現，應對全部行為共犯負責，基
    於責任共同之原則，有關從刑之沒收部分，雖為其他共同正
    犯所有供犯罪所用、預備用或因犯罪所得之物，亦應於其本
    身所處之主刑之後，併為沒收之諭知。從而，本件被告乙○○就扣案之美工刀1支部分，係被告乙○○與共犯甲○○，
    供本件犯行所用之物，且為共犯甲○○所有，仍應依刑法第
    38條第1項第2款之規定，併依前揭規定宣告沒收之。
據上論斷，應依刑事訴訟法第273條之1第1項、第299條第1項前
段，刑法第28條、第321條第1項第3款、第47條第1項、第38條第
1項第2款，判決如主文。
本案經檢察官丙○○到庭執行職務。
中    華    民    國    95    年    11    月    27    日
                  臺灣臺中地方法院刑事第五庭
                      法  官  吳崇道
以上正本證明與原本無異。
如不服本判決，應於判決送達後10日內，向本院提出上訴狀，上
訴於臺灣高等法院臺中分院（須附繕本）。
                      書記官  黃舜民
中    華    民    國    95    年     11    月    27    日
附錄論罪科刑法條
刑法第321條：
犯竊盜罪而有左列情形之一者，處6月以上、5年以下有期徒刑：
一  於夜間侵入住宅或有人居住之建築物、船艦或隱匿其內而犯之
    者。
二  毀越門扇、牆垣或其他安全設備而犯之者。
三  攜帶兇器而犯之者。
四  結夥三人以上而犯之者。
五  乘火災、水災或其他災害之際而犯之者。
六  在車站或埠頭而犯之者。
前項之未遂犯罰之。


司法院資訊處製作；財團法人民間司法改革基金會備份。
